臺灣士林地方法院民事裁定
111年度士簡聲字第61號
聲  請  人  PHAN TAN PHAT(中譯:潘晉發)

代  理  人  凃逸奇律師（法律扶助律師）
相  對  人  余潘鳳珍
上列當事人間請求確認本票債權不存在事件，聲請停止執行事件
，本院裁定如下：
    主  文
聲請人供擔保新臺幣壹萬陸仟萬元後，本院一百一十一年度司執
字第四二八二七號執行事件之強制執行程序，於本院一百一十一
年度士簡字第一○八四號（含之後變更程序、移送他法院後之案
號）確認本票債權不存在事件終結前，應停止執行。
    理  由
一、按「發票人主張本票係偽造、變造者，於前條裁定送達後20
    日內，得對執票人向為裁定之法院提起確認之訴。發票人證
    明已依前項規定提起訴訟時，執行法院應停止強制執行。但
    得依執票人聲請，許其提供相當擔保，繼續強制執行，亦得
    依發票人聲請，許其提供相當擔保，停止強制執行。發票人
    主張本票債權不存在而提起確認之訴不合於第一項之規定者
    ，法院依發票人聲請，得許其提供相當並確實之擔保，停止
    強制執行」，非訟事件法第195條定有明文。又按法院依上
    開規定所定擔保金額以為准許停止強制執行之裁定者，該項
    擔保係備供債權人因停止執行所受之損害，其數額應依標的
    物停止執行後，債權人未能即時受償或利用該標的物所受之
    損害額，或其因另供擔保強制執行所受之損害額定之，非以
    標的物之價值或其債權額為依據（最高法院95年度台抗字第
    104號裁定意旨參照）。
二、本件聲請人以其向本院提起確認本票債權不存在之訴為由，
    聲請裁定停止本院111年度司執字第42827號執行事件之強制
    執行，經本院調取該執行卷宗及本院111年度士簡字第1084
    號確認本票債權不存在訴訟卷宗查明屬實，聲請人聲請停止
    執行，於法尚無不合。復參以相對人聲請對聲請人為強制執
    行，係以臺灣彰化地方法院111年度司票字第324號裁定為執
    行名義，並請求執行本金新臺幣（下同）10萬元，業經本院
    調取系爭執行事件全卷核閱無誤，再聲請人所提起之確認本
    票債權不存在之訴，依其訴訟標的金額應適用簡易程序，且
    未逾民事訴訟法第466條第1項所定數額，屬不得上訴第三審
    之事件，至二審判決即告終結，其期間可推定為2年10個月
    （參照各級法院辦案期限實施要點第2條規定，民事簡易程
    序第一審審判案件期限10個月、民事第二審審判案件期限2
    年），按法定利率週年5％計算，相對人因停止執行可能遭受
    之損害額約為1萬4,167元【計算式（小數點下均四捨五入）
    ：100,000×5％×（2＋10/12）=14,167】。復慮及兩造間本案
    訴訟事件有因送達、上訴或調查證據等其他原因使訴訟遲滯
    之情事可能存在，致相對人未能受償之期間延長，應酌予提
    高為1萬6,000元。是本院認相對人因系爭執行程序之停止所
    可能受之損害，而應由聲請人供擔保之數額，以1萬6,000元
    為適當，爰酌定聲請人應供擔保之金額如主文所示。
三、依非訟事件法第195條第3項，裁定如主文。
中　　華　　民　　國　　111 　年　　8 　　月　　2 　　日
                  士林簡易庭法  官　陳紹瑜
以上正本係照原本作成。
如不服本裁定，應於送達後10日內，向本院提出抗告狀並表明抗
告理由，如於本裁定宣示後送達前提起抗告者，應於裁定送達後
10日內補提抗告理由書（須附繕本）。
中　　華　　民　　國　　111 　年　　8 　　月　　2 　　日
　　　　　　　　　　　　　　書記官　詹禾翊